【裁判字號】    91,交易,598
【裁判日期】    920616
【裁判案由】    過失傷害
【裁判全文】
臺灣桃園地方法院刑事判決                        九十一年度交易字第五九八號
    公  訴  人  臺灣桃園地方法院檢察署檢察官
    被      告  乙○○
右列被告因過失傷害案件，經檢察官提起公訴（九十一年度偵字第一二一七三號），
本院判決如左：
    主  文
乙○○因過失傷害人，累犯，處有期徒刑肆月，如易科罰金以佰元折算壹日。
    事  實
一、乙○○前於民國八十八年間因偽造文書及竊盜罪，經台灣花蓮地方法院分別判處
    有期徒刑六月及十月確定，嗣二罪經定應執行有期徒刑一年二月，於九十年一月
    十六日縮刑假釋期滿執行完畢，猶不知警惕。於九十一年二月二十一日晚間十一
    時許，駕駛車牌號碼Ｖ七－一一二０號自小客車，沿桃園縣桃園市○○路往中正
    路方向行駛，迨行經莊敬路與經國路交岔路口，擬由莊敬路左轉經國路時，本應
    注意汽車行駛至交岔路口，轉彎車應行至交岔路口中心處左轉，並不得占用來車
    道搶先左轉，且應讓直行車先行，而依當時情形，亦無不能注意之情況，竟疏未
    注意，未先將所駕駛之上開車輛行駛至交岔路口中心處即搶先左轉且未讓直行車
    先行，適有由對向車道無照騎乘車牌號碼ＡＬＬ－００七號重型機車，由莊敬路
    往春日路方向正常直行至該交岔路口正通過該交岔路口之甲○○，因乙○○貿然
    搶先左轉，致其無從防範而閃避不及，二車在該交岔路口靠近往春日路方向之經
    國路上發生碰撞，甲○○之機車車頭撞及乙○○所駕自小客車右前方保險桿後人
    車倒地，而受有右側股骨骨折之傷害。乙○○肇事後即報警處理，在有偵查犯罪
    權限機關未發現犯罪前自首肇事，進而接受裁判。
二、案經甲○○訴請桃園縣警察局桃園分局移送台灣桃園地方法院檢察署檢察官偵查
    起訴。
        理  由
一、右開事實，業據被告乙○○迭於警、偵訊及本院審理時供認不諱，核與被害人甲
    ○○於警、偵訊及本院審理時指述之情節相符，並有警製道路交通事故調查報告
    表一份、現場照片四幀及敏盛綜合醫院診斷證明書各一份附卷可稽。又被告肇事
    後即以電話報請警員前往現理處理等情，業據被告於本院審理時供述甚明，核與
    被害人甲○○於警訊及本院審理時證稱車禍當時是乙○○報警處理等語相符，堪
    認被告乙○○肇事後，在有偵查犯罪權限機關未發現犯罪前即報警處理，進而接
    受裁判，已合於刑法自首之要件。
二、按汽車行經至交岔路，其左轉彎時，應：：行至交岔路口中心處左轉，並不得占
    用來車道搶先左轉。：：轉彎車應讓直行車先行。道路交通安全規則第一百零二
    條第一項第四款、第六款分別定有明文，被告駕車行經前開交岔路口，依法即負
    有上項注意義務，再觀諸卷附道路交通事故調查報告表所示，前開肇事地點係屬
    交岔路口，而肇事當時天候晴、道路無障礙及視距良好等情形，並無使之不能注
    意之情事存在，被告疏未注意前開行車規定，於行經前開交岔路口時竟未將車輛
    駛至路口中心處即占用來車道搶先左轉，復未讓直行之被害人甲○○車輛先行通
    過，致發生本件事故，其有過失甚明，而被害人甲○○係正常直行通過該交岔路
    口，係因被告尚未進入交岔路口中心處即占用來車道搶先左轉，致其猝不及防而
    發生碰撞肇事，惟被害人甲○○仍因無照駕駛車輛，而有違道路交通管理處罰條
    例第二十一條一項第一款之未領有駕駛執照不得駕車之規定。被害人雖與有過失
    ，惟仍不得因此即得解免被告疏失之咎。被害人甲○○又係因本件車禍受有前述
    傷害，被害人所受之傷害結果與被告之過失行為間顯有相當因果關係，被告自應
    負過失傷害人之責。綜述，本件事證已明，被告犯行洵堪認定，應依法論科。
四、核被告乙○○所為，係犯刑法第二百八十四條第一項前段之過失傷害罪。又被告
    於有偵查犯罪權限機關知悉犯罪嫌疑人前即自行報警處理主動承認為肇事之人，
    並進而接受本院裁判，已如前述，已合於刑法自首之要件，應依刑法第六十二條
    前段規定減輕其刑。查被告乙○○前於八十八年間因偽造文書及竊盜罪，經台灣
    花蓮地方法院分別判處有期徒刑六月及十月確定，嗣二罪經定應執行有期徒刑一
    年二月，於九十年一月十六日縮刑假釋期滿執行完畢等情，有卷附台灣高等法院
    被告全國前案紀錄表可按，其受有期徒刑之執行完畢後，五年以內再犯有期徒刑
    以上之罪，為累犯，依法加重其刑，並先加而後減。爰審酌被告駕車過失情節，
    告訴人所受傷害之程度，被告迄今未賠償告訴人之損害，被告係自首，及其犯後
    坦承犯行之態度等一切情狀，量處如主文所示之刑，並諭知易科罰金之折算標準
    。
據上論斷，應依刑事訴訟法第二百九十九條第一項前段，刑法第二百八十四條第一項
前段、第四十七條、第六十二條前段、第四十一條第一項前段，罰金罰鍰提高標準條
例第一條前段、第二條，判決如主文。
本案經檢察官林鈺雄到庭執行職務。
中      華      民      國      九十二      年    六    月    十六      日
                                臺灣桃園地方法院交通法庭
                                    法  官  林惠霞
右正本證明與原本無異。
如不服本判決，應於判決送達後十日內向本院提出上訴狀( 應附繕本 )，上訴於臺灣
高等法院。
                                    書記官   陳恩如
中      華      民      國      九十二      年    六    月    十九      日
附論罪科刑依據之法條
刑法第二百八十四條第一項
因過失傷害人者，處六月以下有期徒刑、拘役或五百元以下罰金。致重傷者，處一年
以下有期徒刑、拘役或五百元下罰金。


司法院資訊處製作；財團法人民間司法改革基金會備份。
